最高法院刑事判決            一○○年度台上字第七○六七號
上  訴  人  簡子庸
選任辯護人  王瀚興律師
上列上訴人因違反槍砲彈藥刀械管制條例案件，不服台灣高等法
院中華民國一○○年十月六日第二審判決（一○○年度上訴字二
五二二號，起訴案號：台灣基隆地方法院檢察署一○○年度偵字
第九六二號），提起上訴，本院判決如下：
    主  文
上訴駁回。
    理  由
按刑事訴訟法第三百七十七條規定，上訴於第三審法院，非以判
決違背法令為理由，不得為之。是提起第三審上訴，應以原判決
違背法令為理由，係屬法定要件。如果上訴理由書狀並未依據卷
內訴訟資料，具體指摘原判決不適用何種法則或如何適用不當，
或所指摘原判決違法情事，顯與法律規定得為第三審上訴理由之
違法情形，不相適合時，均應認其上訴為違背法律上之程式，予
以駁回。本件原判決撤銷第一審之判決，改判依想像競合犯之規
定，從一重論處上訴人簡子庸未經許可，寄藏手槍罪刑，已敘明
所憑之證據及認定之理由；從形式上觀察，並無判決違背法令之
情形存在。查原判決認上訴人於民國九十九年二月十六日或十七
日，受友人林文斌（已死亡）之託，代為保管克羅埃西亞製HS二
○○○型口徑九釐米制式半自動手槍一枝（含彈匣一個）及口徑
九釐米制式子彈六發，未經許可而寄藏於基隆市○○區○○路三
四○號三樓住處內。嗣於一○○年二月十一日凌晨四時五十分許
，攜帶上開槍、彈乘坐林琮淵駕駛之小客車，行經基隆市○○區
○○街五十五巷「港都傳奇」社區後方時，高舉該槍至車窗外對
空射擊四發子彈，擊中許靜惠住處之陽台玻璃等處，旋與林琮淵
駕車逃逸等情。已綜合全部卷證資料，詳加審酌判斷。復以上訴
人辯稱林文斌原係託其保管一包衣物，嗣於農曆過年前打掃住處
時，發現衣物內藏有槍、彈，因不知如何處理，心情不好，且自
制力較差，而於搭乘林琮淵駕駛之小客車時，取出該槍，適林琮
淵突踩煞車，才發生誤擊板機之反射動作，縱非反射動作，亦係
緊急避難等語，為卸責之詞，不足採信，指駁綦詳。上訴意旨仍
執上開陳詞，再事爭執，難謂符合第三審上訴之法定要件。又上
訴人受林文斌之託，非法寄藏槍、彈之事實，已據提起公訴，關
於上訴人犯槍砲彈藥刀械管制條例第七條第四項非法寄藏手槍罪
部分，起訴書誤載為同條例第八條第四項之非法持有手槍罪，業
經公訴人於第一審審判期日予以更正。而原審審判長於審判期日
就更正後之罪名，亦已依法告知上訴人，尚無違法可言。再者，
原判決以上訴人於犯罪未發覺前，向警方自首而接受裁判，並報
繳其持有之全部槍、彈，爰依槍砲彈藥刀械管制條例第十八條第
一項前段之規定，減輕其刑。復以上訴人之責任為基礎，審酌刑
法第五十七條各款所列事項等一切情狀，量定其刑，未逾法定刑
度，亦無失出或失入之情形，不生違背法令之問題。至刑法第五
十九條之酌量減輕其刑，必須犯罪另有特殊之原因與環境等情狀
，在客觀上足以引起一般同情，認即科以最低度刑仍嫌過重者，
始有適用。而緩刑之宣告，除應具備一定之條件外，並須有可認
為以暫不執行為適當之情形，方得為之。上訴人寄藏制式槍、彈
，且持之濫行射擊，嚴重危害社會治安，綜合其犯罪情狀觀之，
自無可資憫恕之處，無從依刑法第五十九條規定酌減其刑，亦不
宜為緩刑之宣告，原判決已逐一剖析說明。上訴意旨援引無關本
案之解釋、判決及學說，漫稱其對槍枝性能不甚瞭解，本案純屬
槍枝意外走火，並無惡性，且上訴人亦無前科，又合乎自首減免
其刑之規定，原判決未從輕量刑並宣告緩刑，於法有違等各節。
徒就原審採證認事及刑罰裁量職權之行使，暨原判決已明白論斷
之事項，任持己見指摘，尤非適法之第三審上訴理由。其上訴為
違背法律上之程式，應予駁回。本件既應從程序上為駁回上訴之
判決，且宣告刑已逾有期徒刑二年，不合緩刑條件。上訴人請求
宣告緩刑，無從審酌，併予敘明。
據上論結，應依刑事訴訟法第三百九十五條前段，判決如主文。
中    華    民    國  一○○  年   十二   月  二十二  日
                      最高法院刑事第十庭
                          審判長法官  陳  世  淙  
                                法官  陳  東  誥  
                                法官  何  菁  莪  
                                法官  施  俊  堯  
                                法官  洪  曉  能  
本件正本證明與原本無異
                                      書  記  官  
中    華    民    國  一○○  年   十二   月  二十六  日
                                                      Ｅ